Minutes et répertoires du notaire Jean BERRUYER, 14 avril 1713 - 20 juillet 1743 (étude XIX)
Archives nationales
- Minutes de Jean BERRUYER, 1713 - 20 juillet 1743; MC/ET/XIX/608 - MC/ET/XIX/723
  - Minutes. 1742, juillet - décembre, juillet - décembre 1742; MC/ET/XIX/702
    - CHARDIN (Gilles) Maître Serrurier Rue de la Tacherie § Vente d'ustensils et bail -, 26 octobre 1742; MC/ET/XIX/702
      acte de vente; bail; Chardin, Gilles
    - DULAC (Charles Antoine) Peintre doreur Pont Notre Dame § Inventaire après décès de la femme de .., 29 octobre 1742; MC/ET/XIX/702
      inventaire; Dulac, Charles Antoine
    - TREBUCHET (Etienne Laurent) Maître Serrurier; Rue de Berry § Extrait de mariage déposé .., 5 novembre 1742; MC/ET/XIX/702
      contrat de mariage; Trebuchet, Etienne Laurent
    - BOUCAUMONT (Michel) Maître horloger Rue Bourtibourg § Transport de rente., 15 novembre 1742; MC/ET/XIX/702
      transport de droits; Boucaumont, Michel
    - Egée (Guillaume), maître orfèvre, rue Jean Pain Mollet § Reconnaissance .., 27 novembre 1742; MC/ET/XIX/702
      reconnaissance; Egée, Guillaume
    - Gastellier (Jean Médard), orfèvre, rue Jean Pain Mollet § Reconnaissance .., 27 novembre 1742; MC/ET/XIX/702
      reconnaissance; Gastellier, Jean Médard
  - Minutes. 1743, janvier - mars, janvier - mars 1743; MC/ET/XIX/703
    - GOUCHON Horloger § Pendule par .. Inventaire après décès de MOULIN (J. Jacques), 16 janvier 1743; MC/ET/XIX/703
    - TREBUCHET (Laurent) Maître serrurier Rue de Bercy § Apport de procuration .., 18 janvier 1743; MC/ET/XIX/703
      procuration; Trebuchet, Laurent
    - Pannelier (Louis), orfèvre joaillier, rue du Pourtour § Mainlevée .., 4 février 1743; MC/ET/XIX/703
      mainlevée; Pannelier, Louis
    - TREBUCHET (Etienne-Laurent) Maître Serrurier Rue de Bercy § Inventaire après décès de ALONGÉ (Antoinette), 7 février 1743; MC/ET/XIX/703
      inventaire; Trebuchet, Etienne-Laurent
    - Gastellier (Médart), orfèvre, rue Jean Pain Molet § Constitution .., 10 mars 1743; MC/ET/XIX/703
      constitution de rente; Gastellier, Médart
    - Donier (Joseph), peintre, rue des Vieux Augustins § Certificat .., 10 mars 1743; MC/ET/XIX/703
      certificat; Donier, Joseph
  - Minutes. 1743, avril - juin, avril - juin 1743; MC/ET/XIX/704
    - LAUGAT (François) Maître menuisier Rue du Petit Carreau § Aport de procuration .., 19 avril 1743; MC/ET/XIX/704
      procuration; Laugat, François
    - TREBUCHET (Etienne Laurent) Maître Serrurier Rue de Bercy § Apport de procuration .., 23 avril 1743; MC/ET/XIX/704
    - COLIN (Jean René) Marchand Tapissier Place Baudoyer § Certificat .., 27 mai 1743; MC/ET/XIX/704
      Colin, Jean René
    - CHAPEAU (Pierre) Maçon entrepreneur de bâtiments aux Carrières sous Charenton. § Quittances .., 18 juin 1743; MC/ET/XIX/704
      quittance; Chapeau, Pierre
  - Minutes. 1743, 1er juillet - 20 juillet, 1er juillet - 20 juillet 1743; MC/ET/XIX/705
    - HAUBERAT (Jean) Marchand Tapissier Rue Geoffroy Lasnier § Bail d'une maison à .., 19 août 1743; MC/ET/XIX/705
      bail; Hauberat, Jean
    - Portelettre (Pierre), menuisier à Villiers sur Morais § Délivrance de legs., 18 juillet 1793; MC/ET/XIX/705
      délivrance de legs; Portelettre, Pierre
  - Minutes (constitutions de rentes publiques). 1714, février, février 1714; MC/ET/XIX/706
    Édit de décembre 1713.
    - VARENNE (Claude) Architecte et maître maçon § Constitutions de rente par la mère de .. 3 actes, 28 février 1714; MC/ET/XIX/706
      constitution de rente; Varenne, Claude
    - VARENNE (Nicolas) Entrepreneur de bâtiments paroisse Saint-Germain § Constitutions de rente par la veuve de .. 3 actes, 28 février 1714; MC/ET/XIX/706
    - Bingant (François), marchand orfèvre, rue Saint-Louis § Constitution de rente .., 28 février 1714; MC/ET/XIX/706
      constitution de rente; Bingant, François
  - Minutes (constitutions de rentes publiques). 1714, mars, mars 1714; MC/ET/XIX/707
    - DEROND (Charles) Maître horloger Pourtour Saint Gervais § Constitution de rente, 22 mars 1714; MC/ET/XIX/707
      constitution de rente; Derond, Charles
    - PLATEL (Pierre) Maître Serrurier Rue du roi de Sicile § Constitution de rente par la veuve de .., 22 mars 1714; MC/ET/XIX/707
      constitution de rente; Platel, Pierre
    - LEBEAU (Jean Baptiste), Maître peintre et doreur, Place de grève § Constitution de rente .., 22 mars 1714; MC/ET/XIX/707
      constitution de rente; Lebeau, Jean Baptiste
  - Minutes (constitutions de rentes publiques). 1714, avril, avril 1714; MC/ET/XIX/708
  - Minutes (constitutions de rentes publiques). 1714, mai, mai 1714; MC/ET/XIX/709
    - HAGUET (Louis) Maître Evantaillier; Rue Saint-Martin § Constitution de rente .., 18 mai 1717; MC/ET/XIX/709
      constitution de rente; Haguet, Louis
  - Minutes (constitutions de rentes publiques). 1714, juin, juin 1714; MC/ET/XIX/710
    Édit de décembre 1713, 7, 14 et 30 millions de rentes sur les aides, gabelles et grosses fermes..
    - NOËL (Philippe) Maçon § Constitution de rente par la veuve de .., 1er juin 1714; MC/ET/XIX/710
      constitution de rente; Noël, Philippe
  - Minutes (constitutions de rentes publiques). 1714, juillet, juillet 1714; MC/ET/XIX/711
    - DELAPIERRE (Léonard) Maçon Faubourg Saint-Marcel § Constitution de rente .., 13 novembre 1714; MC/ET/XIX/711
      constitution de rente; Delapierre, Léonard
  - Minutes (constitutions de rentes publiques). 1714, août - décembre, août - décembre 1714; MC/ET/XIX/712
  - Minutes (constitutions de rentes publiques). 1713 - 1716, MC/ET/XIX/713
    - NECHARD (Pierre), Peintre, Rue de la Calandre § Constitution de rente au profit de la femme de .., 22 mars 1714; MC/ET/XIX/713
      constitution de rente; Nechard, Pierre
  - Minutes (constitutions de rentes publiques). 1713 - 1716, MC/ET/XIX/714
    - PELLETIER (Nicolas) Maître graveur § Constitution de rente .., 30 septembre 1715; MC/ET/XIX/714
      constitution de rente; Pelletier, Nicolas
    - Berthe (Martin), marchand orfèvre § Constitution de rente .., 30 septembre 1715; MC/ET/XIX/714
      constitution de rente; Berthe, Martin
    - Fagnier (Louis), marchand orfèvre § Constitution de rente .., 9 juillet 1716; MC/ET/XIX/714
      constitution de rente; Fagnier, Louis
    - Pigeon (Nicolas), marchand orfèvre, quai de la Mégisserie § Constitution de rente .., 21 juillet 1716; MC/ET/XIX/714
      constitution de rente; Pigeon, Nicolas
  - Minutes (constitutions de rentes publiques). 1720, octobre, octobre 1720; MC/ET/XIX/715
    Édit de juin 1720, 25 millions de rentes sur les aides et gabelles.
  - Minutes (constitutions de rentes publiques). 1720, novembre - décembre, novembre - décembre 1720; MC/ET/XIX/716
    Édit de juin 1720.
    - SAGEOT (Nicolas) Maître Ebéniste faubourg Saint-Antoine § Constitutions de rente par .. 2 actes, 25 novembre 1720; MC/ET/XIX/716
      constitution de rente; Sageot, Nicolas
    - DEBULLES (Pierre François) Maçon Paroisse Saint-Paul § Constitution de rente .., 25 novembre 1720; MC/ET/XIX/716
      constitution de rente; Debulles, Pierre François
    - SAGEOT (Nicolas) Maître Ebéniste G/de/ rue du faubourg Saint-Antoine § Constitutions de rente .. 2 actes, 23 décembre 1720; MC/ET/XIX/716
    - Esperoir (Pierre), maître peintre, rue de Bucy § Constitution de rente .., 23 décembre 1720; MC/ET/XIX/716
      constitution de rente; Esperoir, Pierre
  - Minutes (constitutions de rentes publiques). 1721, janvier - février, janvier - février 1721; MC/ET/XIX/717
  - Minutes (constitutions de rentes publiques). 1721, mars - juillet, mars - juillet 1721; MC/ET/XIX/718
    - VARENNE (Claude) Architecte maître maçon; Quai des Ormes § Constitutions de rente .. 2 Actes, 21 mars 1721; MC/ET/XIX/718
    - VARENNE (Nicolas) entrepreneur de bâtiments quai des Ormes § Constitution de rente par la veuve de .., 21 mars 1721; MC/ET/XIX/718
  - Minutes (constitutions de rentes publiques). 1721, août - décembre, août - décembre 1721; MC/ET/XIX/719
    - OUDART (Pierre) Entrepreneur du Canal du Loing § Constitutions de rente .. 2 actes, 13 août 1721; MC/ET/XIX/719
      constitution de rente; Oudart, Pierre
    - DERON (Charles) Maître Horloger; Rue Dumonceau § Constitution de rente .., 19 août 1721; MC/ET/XIX/719
      constitution de rente; Deron, Charles
    - MARTINOT (Henry) Horloger Galeries du Louvre § Constitution de rente .., 19 août 1721; MC/ET/XIX/719
      constitution de rente; Martinot, Henry
  - Minutes (constitutions de rentes publiques). 1722 - 1727, MC/ET/XIX/720
    - Lenoir (Jacques), marchand orfèvre § Constitutions de rente au profit de la fille de .. 2 actes, 3 février 1722; MC/ET/XIX/720
      constitution de rente; Lenoir, Jacques
    - CORRON (Louis Nicolas) Marchand Tapissier Rue de la Moterie § Mise en apprentissage de la fille de .., 19 septembre 1741; MC/ET/XIX/720
      contrat d'apprentissage; Corron, Louis Nicolas
  - Minutes (constitutions de rentes publiques). 1723, 26 novembre - 1724, janvier, 26 novembre 1723 - janvier 1724; MC/ET/XIX/721
    Édit de juillet 1723, 4 millions de rentes viagères.
    - Mirel (Jacques), menuisier des bâtiments du roi, à Marly § Constitutions de rente par la veuve de .. 4 actes, 27 janvier 1724; MC/ET/XIX/721
      constitution de rente; Mirel, Jacques
    - Sauvage (François), maître menuisier, rue de la Tixeranderie § Constitution de rente .., 27 janvier 1724; MC/ET/XIX/721
      constitution de rente; Sauvage, François
  - Minutes (constitutions de rentes publiques). 1724, février - 30 août, février - 30 août 1724; MC/ET/XIX/722
    Édits de janvier 1723 et février 1724, 4 millions de rentes viagères.
  - Minutes (constitutions de rentes publiques). 1724, 2 septembre - 1725, 12 mai, 2 septembre 1724 - 12 mai 1725; MC/ET/XIX/723
    Édit de janvier 1723 et février 1724, 4 millions de rentes viagères, plus deux rentes de 1725, 10 mars et 12 mai.
    - Constitution de rente viagère sur le roi à Jean de Salla sur la tête de son fils, Jean Lazare de Salla, demeurant rue du Cocq, paroisse Saint Jean en Grève., 2 septembre 1724; MC/ET/XIX/723
      Actes signalés par Thierry Boudignon, 2003-2012 (base de données migrée: voir contexte dans le Plan d’orientation général - Notaires de Paris, guides thématiques du Minutier).
      Date de création de la notice: 2004
      constitution de rente; Coq (rue du); Salla, Jean Lazare; Salla, Jean de
    - COYFFREL (François) Maître menuisier Porte Saint Antoine § Constitution de rente, 2 septembre 1724; MC/ET/XIX/723
      constitution de rente; Coyffrel, François
- Répertoire(s) de Jean BERRUYER, 28 février 1687 - 20 juillet 1743; MC/RE/XIX/3
  - Répertoire. 1687, 28 février - 1743, 20 juillet, 28 février 1687 - 20 juillet 1743; MC/RE/XIX/3
    Répertoire des notaires Nicolas Taboué (28 février 1687-31 mars 1710), Jean Berruyer (14 avril 1713-20 juillet 1743).
    Répertoire chronologique de Nicolas Taboué: minutes d'actes de la Ville de Paris (28 février 1687- 31 mars 1710).
    Répertoire chronologique de Jean Berruyer: minutes (14 avril 1713-20 juillet 1743) et minutes de constitutions de rentes (3 janvier 1714-19 octobre 1724).
    Informations concernant le classement et la cotation:
    Le niveau inférieur de description, quand il existe, correspond aux mentions d'actes contenues dans le répertoire. Parmi celles-ci, certaines peuvent y être décrites, de manière plus ou moins détaillée. Pour consulter l'acte proprement dit, il convient de rechercher la cote au niveau des articles (registre ou liasse) des minutes du notaire (cote de type 'MC/ET').